【裁判字號】    89,簡上,84
【裁判日期】    890822
【裁判案由】    違反毒品危害防制條例
【裁判全文】
臺灣屏東地方法院刑事判決                  八十九年度簡上字第八四號
    上  訴  人  臺灣屏東地方法院檢察署檢察官
    被      告  甲○○
右上訴人因被告違反毒品危害防制條例案件，不服本院屏東簡易庭八十九年度屏簡字
第四四四號中華民國八十九年八月二十二日刑事簡易判決（起訴案號：八十九年度毒
偵字第一三六三號、併辦案號：八十九年度毒偵字第一八八六、一九三一號）提起上
訴，本院判決如左：
    主  文
原判決撤銷。
甲○○連續施用第二級毒品，累犯，處有期徒刑陸月，如易科罰金，以佰元折算壹
日。
安非他命吸食器壹組沒收銷燬之。玻璃球管壹支及挖空小燈泡壹個沒收。
    事  實
一、甲○○曾因違反麻醉藥品管理條例案件，經本院判處有期徒刑六月，於八十六年
    十二月十五日易科罰金執行完畢，仍不知悔改，前因施用毒品案件，經強制戒治
    期滿（交付保護管束期滿），由台灣屏東地方法院檢察署檢察官於八十八年十月
    二十九日，以八十八年度戒毒偵字第一０一號不起訴處分確定，詎仍未戒除毒癮
    ，基於概括之犯意，自八十九年六月十六日起，至同年九月十三日止，在屏東市
    ○○路一七五巷六十六號貨櫃屋等地，先後多次，施用第二級毒品。先於同年六
    月十九日，在上開貨櫃屋，被警查獲，扣得安非他命吸食器一組。再於同年七月
    九日，在上址被警查獲。後於同年九月十三日，在上址被警查獲，扣得甲○○所
    有，供吸食毒品用之玻璃球管一支及挖空小燈泡一個。
二、案經屏東縣警察局屏東分局移送台灣屏東地方法院檢察署檢察官偵查聲請簡易判
    決及移送本院併辦。
    理  由
一、右開事實，已據被告甲○○供認不諱，並有屏東縣衛生局檢驗結果通知書三紙附
    卷可稽，且有安非他命吸食器一組、玻璃球管一支及挖空小燈泡一個扣案可證。
    被告犯行足以認定。
二、核被告所為，係犯毒品危害防制條例第十條第二項施用第二級毒品罪，及同條例
    第十一條第三項持有專供施用毒品之器具罪。被告先後多次犯行，時間緊接，罪
    名同一，顯係基於概括犯意反覆為之，應依連續犯規定論以一罪。被告所犯二罪
    間有方法結果之牽連關係，應從一重之施用第二級毒品罪處斷。被告曾因違反麻
    醉藥品管理條例案件，經本院判處有期徒刑六月，於八十六年十二月十五日易科
    罰金執行完畢，有台灣屏東地方法院檢察署刑案資料查註紀錄表可稽，五年內再
    犯有期徒刑之本罪為累犯，應依法加重其刑。被告持有專供施用毒品之器具罪部
    分，及自八十九年七月五日起，至同年九月十三日止施用第二級毒品罪部分，雖
    不在公訴人起訴範圍，但前者與起訴部分有牽連犯關係，後者與起訴部分有連續
    犯關係，均為裁判上一罪，法院自得併予審理。
三、原審論罪科刑，固非無見。但查被告自八十九年七月五日起，至同年九月十三日
    止施用第二級毒品部分，原審未及審理，自有未洽。檢察官上訴意旨，執此指摘
    原判決不當，為有理由，應予撤銷改判。審酌被告多次施用毒品，不知悔改等一
    切犯罪情狀，量處如主文所示之刑，並諭知易科罰金之折算標準。扣案之安非他
    命吸食器一組，依法沒收銷燬之，玻璃球管一支及挖空小燈泡一個係被告所有，
    供吸食毒品之工具，依法諭知沒收。
據上論斷，應依刑事訴訟法第四百五十五條之一第三項、第三百六十九條第一項前段
、第三百六十四條、第二百九十九條第一項前段、毒品危害防制條例第十條第二項、
第十一條第三項、第十八條第一項前段、刑法第十一條前段、第五十六條、第四十七
條、第四十一條、第三十八條第一項第二款、罰金罰鍰提高標準條例第二條判決如主
文。
本案經檢察官王光傑到庭執行職務。
中      華      民      國     八十九     年    十一    月   二十二     日
                                    臺灣屏東地方法院刑事第三庭
                                        審判長法  官  林  正  雄
                                              法  官  柯  盛  益
                                              法  官  莊  鎮  遠
右正本證明與原本無異。
不得上訴。
                                              書記官  張  同  興
中      華      民      國    八十九    年      十一    月    二十七    日
毒品危害防制條例第十條第二項：
    施用第二級毒品者，處三年以下有期徒刑。
毒品危害防制條例第十一條第三項：
    持有專供製造或施用毒品之器具者，處一年以下有期徒刑、拘役或新台幣一萬元
    以下罰金。


司法院資訊處製作；財團法人民間司法改革基金會備份。
